【裁判字號】    88,訴,1592
【裁判日期】    890131
【裁判案由】    毒品危害防制條例
【裁判全文】
臺灣板橋地方法院刑事判決                        八十八年度訴字第一五九二號
    公  訴  人  臺灣板橋地方法院檢察署檢察官
    被      告  丙○○
    指定辯護人  本院
右列被告因違反毒品危害防制條例案件，經檢察官提起公訴〔八十八年度偵字第三一
０九號〕，本院判決如左：
    主  文
丙○○無罪。
    理  由
一、公訴意旨略以：丙○○意圖營利，並基於概括犯意，先於民國〔下同〕八十七年
    三月間，利用電話聯絡方式，以每零點參公克安非他命新台幣〔下同〕貳仟元之
    價格，連續貳次販賣安非他命與乙○○〔所涉罪嫌，現由臺灣高等法院審理中〕
    ，並由張某親送安非他命至侯某位於臺北縣板橋市○○路一七四巷三七之二號之
    住處交易，侯某嗣因經濟拮据，無法支應購買費用，遂與張某基於共同犯意之聯
    絡，由張某提供安非他命，放在侯某家中，俟尋得買主後，再以〔０二〕000
    00000及00000000號電話相互聯絡，或由侯某前往約定地點交付買
    主，或交與張某交付之方式販賣，先於八十七年三月三十日，由侯某依其與張某
    之約定，送交安非他命與綽號「老鬼」之買主丁○○，並收取參仟元之價款，後
    於同年五、六月間，由侯某將安非他命送至其上開住處附近之超商店，交與張某
    ，由張某交付買主甲○○、張勝農〔音譯〕等人，嗣於八十七年四月二十日下午
    四時許，經警查獲，因認被告丙○○涉犯毒品危害防制條例第四條第二項之販賣
    第二級毒品安非他命罪嫌云云。
二、按犯罪事實應依證據認定之，無證據不得推定其犯罪事實，又不能證明被告犯罪
    應諭知無罪之判決，刑事訴訟法第一百五十四條、第三百零一條第一項定有明文
    。又認定犯罪事實應憑積極證據，倘積極證據不足以為不利於被告事實之認定時
    ，即應為有利被告之認定，更不必有何有利之證據，最高法院三十年上字第八一
    六號著有判例，所謂「積極證據足以為不利被告事實之認定」，依據同院七十六
    年臺上字第四九八六號判例意旨，係指據為訴訟上證明之全盤證據資料，在客觀
    上以達於通常一般之人均不致於有所懷疑，而得確信被告確曾犯罪之程度；若未
    達到此一程度，而有合理懷疑之存在時，即無從為被告有罪之確信。公訴人認被
    告涉前開犯嫌，係以共同被告乙○○之供述、證人丁○○於另案所為證述、電話
    通訊監察譯文等為據；訊據被告丙○○，堅決否認犯罪，辯稱：「我在桃監執行
    一年多，忽然就起訴我，我絕對沒有賣安〔非他命〕給乙○○」〔參見本院卷第
    六十七頁〕、「絕對沒有〔跟侯某約好販賣安非他命〕」、「絕對沒有用000
    0000000、00000000號電話來販賣安非他命〕」、「沒有〔跟乙○○販賣安非他命給丁○○〕」、「沒有〔跟乙○○販賣安非他命給甲○○及張
    勝農〕」〔參見本院卷第六十八頁〕、「我跟乙○○真的沒有合賣安〔非他命〕
    ，我沒有00000000這電話」〔參見本院卷第六十九頁〕、「我確實沒有
    放東西在他〔指乙○○〕那」〔參見本院卷第七０頁〕、「我沒有賣安〔非他命
    〕的事」〔參見本院卷第七十二頁〕、「十一月一日我有跟乙○○出庭，侯某有
    說這是檢方推測的，我沒有賣安給侯某，也沒有跟侯某一起賣安給老鬼的」〔參
    見本院卷第二十七頁〕等。辯護人則以共同被告乙○○警、偵訊所供前後不一，
    存有明顯之瑕疵，所供亦與事實不符，非可據為不利於被告有罪認定之依據，請
    諭知被告無罪之判決等語置辯。查：
    〔一〕按毒品危害防制條例第四條第二項所定販賣第二級毒品罪，所謂販賣行為
          ，固不以販入之後復行賣出為要件，惟須『以營利為目的』，將第貳級毒
          品販入或販出，始足當之〔最高法院六十七年度台上字第二五００號判例
          意旨參照〕，行為人是否具『營利為目的』而為販入或賣出之行為，端賴
          證據證明之。查被告丙○○自始否認犯罪，遍查共同被告乙○○全部供述
          ，亦無隻字片語語及被告丙○○有無、如何而具『營利之目的』〔參見臺
          灣臺北地方法院檢察署八十七年度偵字第九０五二號卷第六頁、第七頁、
          臺灣板橋地方法院檢察署八十七年度偵字第一一四四０號影印卷第八頁反
          面、第九頁正面、第十頁正面、第二十三頁、第二十四頁、第二十五頁、
          第二十八頁、第二十九頁、第三十頁、本院八十八年度訴字第四０七號影
          印卷第五頁、第六頁、第八頁正面、第十四頁、第十五頁、第十六頁、臺
          灣板橋地方法院檢察署八十八年度偵字第三一０九號卷第三十五頁正面、
          第三十六頁、第三十七頁、第三十八頁、本院卷第四十三頁至第四十六頁
          〕，起訴書依憑之監聽譯文，亦未見綽號『小國』、『猴子』等人供述被
          告丙○○如何而具『營利之目的』〔參見臺灣臺北地方法院檢察署八十七
          年度偵字第九０五二號卷第十一頁、第十二頁〕，凡此情節，與販賣第貳
          級毒品罪之構成要件，迥不相當。
    〔二〕查乙○○於警訊時固供承：「我所吸食之安毒，分別以貳仟元至參仟元不
          等之代價打... 〔０二〕00000000... 電話，向綽號... 小國..
          ..  男子購得，每次交易地點均是他們拿到我家〔臺北縣板橋市○○路一
          七四巷三七之二號〕交易」，並供稱「小國」即係丙○○〔參見臺灣臺北
          地方法院檢察署八十七年度偵字第０五二號卷第三頁反面、第四頁正面〕
          ，於偵訊時供稱：「我是跟『小國』買」、「我都是向丙○○買的」〔參
          見臺灣板橋地方法院檢察署八十七年度偵字第一一四四０號卷第九頁反面
          、第十頁正面〕等。惟本院質乙○○以「是否有跟被告買安〔非他命〕？
          」，答稱：「從未，我跟他〔被告丙○○〕是好朋友，我從未拿錢給他」
          、「〔與被告丙○○一起吸食安非他命〕二、三次，數量多少我不知，是
          他放在吸食器吸食時，我們一起吸用，我沒有給錢給張某」〔參見本院卷
          第四十三頁、第四十四頁〕，所供情節，前後已歧；又查乙○○於警訊時
          供承之「〔０二〕00000000」號電話，前經臺灣臺北地方法院檢
          察署簽發通訊監察書指揮法務部調查局執行通訊監察，執行期間自「八十
          七年三月七日起至八十七年四月五日止」，有通訊監察書影本足佐〔附臺
          灣臺北地方法院檢察署八十七年度偵字第九０五二號卷第十頁〕，查監聽
          譯文，固有綽號『小國』與『猴子』通話之記載，惟其內容，未見綽號『
          猴子』之人，向『小國』購買安非他命之隻字片語〔參見同上偵卷第十一
          頁、十二頁〕，已難信乙○○供承於『八十七年三月間』以前開電話向被
          告丙○○購買安非他命一節與事實相符。
    〔三〕查「〔０二〕00000000」號電話，租用人為「鄭輔偉」、裝機地
          址為「板橋市○○路一九六巷二號三樓」，「00000000」號電話
          ，租用人為「侯經某」、裝機地址為「板橋市○○路一七四巷三十七號之
          二，三樓」，有中華電信股份有限公司板橋營運處八十八年三月六日板服
          〔八八〕字第七０五八號函足佐〔附本院八十八年度訴字第四０七號卷第
          一頁〕，後者即「00000000」號電話，固據乙○○坦承係其家中
          電話〔參見臺灣板橋地方法院檢察署八十七年度偵字第一一四四０號卷第
          九頁反面〕，惟前者，其租用人非被告丙○○、裝機地址非被告丙○○住
          處，被告丙○○並陳稱家裡電話係：「00000000」〔參見臺灣板
          橋地方法院檢察署八十八年度偵字第三一０九號卷八十八年七月二日訊問
          筆錄〕，已難懸揣以上開電話『發話』之『小國』即係被告丙○○。再據
          監聽譯文記載，以〔０二〕00000000」號電話『發話』之人，除
          綽號『小國』外，尚有『某男』、『某男〔土匪〕』、『志偉〔土匪〕』
          、『阿國』、『土匪』、『土匪』等人，有監聽譯文足佐，如何得謂被告
          丙○○提供「〔０二〕00000000」號、租用人為「鄭輔偉」之電
          話以販賣第二級毒品安非他命？據監聽譯文不足生被告丙○○有販賣第二
          級毒品安非他命之確信。
    〔四〕查綽號「老鬼」之丁○○於本院另案證稱：「〔所吸用之安非他命〕向三
          重一綽號『阿強』之朋友所購，壹仟元購壹包」，承審法官質以「被告侯
          建華販安〔非他命〕給你否？」，證人丁○○證稱：「我沒有向他〔侯建
          華〕買過安非他命」〔參見本院八十八年度訴字第四０七號影印卷第三頁
          正面〕，證人甲○○於本院另案證稱：「〔所吸用之安非他命〕向綽號『
          阿狗』之朋友，從八十五年間到八十六年五月購買的」，承審法官質以「
          有無向丙○○購買安〔非他命〕？」，證人甲○○答稱：「沒有」，公訴
          人當庭詰問：「張〔念國〕、侯〔建華〕二人有無幫你調安〔非他命〕？
          」，證人甲○○答稱：「沒有」，公訴人續詰以：「侯〔建華〕指認你向
          丙○○買過安〔非他命〕乙事，你知情否？」，證人甲○○答稱：「不知
          道」〔參見本院八十八年度訴字第四０七號影印卷第十頁正、反面〕，據
          證人丁○○、甲○○於本院另案證述上情，顯未向乙○○、丙○○購買安
          非他命，已難懸揣被告丙○○如何與乙○○共同販賣安非他命與丁○○、
          甲○○。本院為慎重計，提訊乙○○，質以「是否有幫被告〔丙○○〕賣
          安〔非他命〕」，答稱「沒有」，質以「是否被告〔丙○○〕把安〔非他
          命〕放在你那，由你交貨，或張〔念國〕自己去交貨？」，答稱「根本沒
          這回事」，質以：「是否曾把安〔非他命〕交給老鬼〔指丁○○〕」，答
          稱：「沒有」，質以「是否有在八十七年五月間把安〔非他命〕交給被告
          〔丙○○〕，再由張某交給別人？」，答稱：「沒有，我一、二審都判無
          罪。」〔參見本院卷第四十四頁、第四十五頁、第四十六頁〕，乙○○於
          本院供述上情，與被告丙○○否認犯罪之旨、辯護人之辯護意旨、證人鄧
          文祥、甲○○於本院另案證述意旨，互核均相符；至起訴書所指「被告張
          念國販賣安非他命與張勝農〔音譯〕」部份，並無張勝農〔音譯〕之年籍
          以供查證，即有無張勝農〔音譯〕其人亦無從查知，遑論張勝農〔音譯〕
          向何人購買安非他命，未便但以乙○○於偵訊時供述情節，入被告丙○○
          於罪。被告否認犯罪暨辯護人執上情置辯，自非無據。
    〔五〕另證人丁○○於本院另案審理時復證稱：「是八十七年三月間，由張打電
          話叫我帶參仟元至乙○○家裡，丙○○『要帶我去買』，我依約到侯家裡
          ，將錢交由丙○○，由張一人去接洽，我久等未見張返回，我就先返回自
          己家，後來張又打電話告訴我東西放在侯家中，要我去侯家中拿」〔參見
          本院八十八年度訴字第四０七號卷第七頁正、反面〕，證人丁○○之綽號
          為「老鬼」，業據其於本院另案供明〔參見同上卷頁〕。查監聽譯文，關
          於「老鬼」丁○○之通話計有貳通，均是綽號「老鬼」之丁○○『打入』
          「〔０二〕00000000」號電話，譯文內容未見何人要丁○○「帶
          仟元至乙○○家裡，丙○○『要帶我去買』」，有前開監聽譯文足佐，
          證人丁○○所證上情，未便遽信。
    〔六〕此外，復查無其他積極確切之證據足認被告涉起訴之販賣第貳級毒品犯嫌
          ，當屬不能證明被告犯罪，爰依法為無罪之諭知。
據上論斷，應依刑事訴訟法第三百零一條第一項，判決如主文。
本案經檢察官方伯勳到庭執行職務
中      華      民      國      八十九      年     一     月   三十一   日
                                      臺灣板橋地方法院刑事第一庭
                                          法  官  陳  福  來
右正本證明與原本無異。
如不服本判決應於送達後十日內向本院提出上訴狀。
                                          書記官  陳  春  銘
中      華      民      國      八十九      年     二     月     十     日


司法院資訊處製作；財團法人民間司法改革基金會備份。
